臺灣新竹地方法院刑事判決　　　　　　　 96年度訴字第123號
公　訴　人　臺灣新竹地方法院檢察署檢察官
被　　　告　甲○○
選任辯護人　李晉安律師
上列被告因違反槍砲彈藥刀械管制條例案件，經檢察官提起公訴
（95年度偵字第6590號），本院判決如下：
    主  文
甲○○未經許可，寄藏可發射子彈具有殺傷力之改造手槍，處有
期徒刑壹年拾月，併科罰金新臺幣陸萬元，罰金如易服勞役，以
新臺幣壹仟元折算壹日，緩刑伍年。扣案之改造手槍壹枝（槍枝
管制編號：0000000000號）沒收。
    事  實
一、甲○○明知具殺傷力之槍枝為槍砲彈藥刀械管制條例管制之
    物品，未經中央主管機關之許可，不得持有或寄藏，竟於民
    國九十四年底某日，受綽號「小山」之真實姓名不詳之友人
    委託保管寄藏具殺傷力、仿COLT廠CALIBER .25 Pocket型半
    自動改造手槍一枝（槍枝管制編號：0000000000號），並自
    斯時起，將之藏放在其位於新竹市○區○○街一０八號七樓
    之住處，嗣於九十五年十一月二十日下午六時三十分許，為
    警持本院所核發之搜索票在上址查獲，並扣得前開具殺傷力
    之改造手槍一枝（槍枝管制編號：0000000000號）。
二、案經新竹巿警察局第三分局報告臺灣新竹地方法院檢察署偵
    查起訴。
    理  由
一、認定事實所憑之證據及認定之理由：
（一）被告甲○○於偵查中及本院審理時所為之供述，證明：本
      件扣案槍枝之來源及扣案槍枝確實係在被告之住處遭查獲
      的事實。
（二）本院核發之搜索票、搜索扣押筆錄、搜索經過及結果陳報
      書、扣押物品目錄表、扣押物品收據、現場與證物照片（
      附於偵查卷第二十至三三頁）及新竹市警察局第三分局偵
      查隊偵查報告一份（附於本院卷第二七頁），證明：本件
      係警員持本院核發之搜索票至被告住處欲搜索、彈，惟在
      被告使用之臥室內並未查獲，在警員詢問下，被告即表示
      在另一間房間內有友人寄放之物品，隨即即經警查獲扣案
      之槍枝的過程及扣案物品。
（三）新竹巿警察局槍枝初步檢視報告表（附於偵查卷第四三至
      六十頁）、內政部警政署刑事警察局於95年12月28日出具
      之刑鑑字第0950177407號槍彈鑑定書（附於偵查卷第六七
      至六八頁）、槍枝主要組成零件檢視項目說明（附於偵查
      卷第七一頁），證明：扣案槍枝管制編號為：0000000000
      號之改造手槍一枝，認係由仿COLT廠CALIBER .25 Pocket
      型半自動手槍製造之槍枝，經換裝土造金屬槍管而成之改
      造手槍，機械性能良好，可擊發適用子彈，認具有殺傷力
      ；至於另扣案改造霰彈槍二枝，認係12 GAUGE制式霰彈槍
      ，經檢視分別欠缺槍管滑套木且機械故障及欠缺槍機，依
      現狀認不具殺傷力，且均未涉及槍枝主要組成零件之問題
      。
    綜上所述，足見被告之自白應確與事實相符，可以採信，本
    件事證明確，被告未經許可而寄藏具有殺傷力改造手槍之事
    實應可認定。
二、論罪與科刑：
（一）罪名─
　　  核被告甲○○所為，係違反槍砲彈藥刀械管制條例第八條
      第四項之未經許可寄藏可發射子彈具有殺傷力之改造手槍
      罪（原起訴書記載為未經許可持有可發射子彈具有殺傷力
      之改造手槍罪，已經公訴人當庭變更起訴法條，詳見卷內
      審判筆錄）。
（二）酌量減輕─
      被告並無前科素行，自九十四年起即擔任電梯安裝技師至
      今，業經被告於本院審理時供陳明確，並有在職證明單一
      紙在卷可證，被告受朋友「小山」之委託而為其寄藏具有
      殺傷力之改造手槍，思慮欠周，惟於警方前往其住處搜索
      時，其主動帶領警方起出槍枝，已有警員製作之偵查報告
      在卷可佐，可見其寄藏槍枝之動機單純，確非供為不法之
      目的，對於社會治安應不會造成嚴重之危害，犯案情節尚
      屬輕微，惟法定刑度甚重，足以引起社會上一般人之同情
      ，犯罪情狀顯有可憫恕之處，於科以法定最低刑度仍嫌過
      重，爰依刑法第五十九條之規定，酌量減輕其刑。
（三）科刑─
      爰審酌被告寄藏具有殺傷力之改造槍枝之犯罪動機與目的
      、寄藏之數量僅有一枝、惟其所為助長具殺傷力槍枝之流
      通，潛伏危害社會治安與人民生命財產安全及其於查獲後
      已坦認犯行，犯罪後態度尚稱良好等一切情狀，量處如主
      文所示之刑，並就罰金刑部分依刑法第四十二條第三項之
      規定諭知易服勞役之折算標準。
（四）緩刑─
      被告前未曾受有期徒刑以上刑之宣告，有臺灣新竹地方法
      院檢察署刑案資料查註紀錄表及臺灣高等法院被告前案紀
      錄表各一份在卷可證，其有正當之工作，已如上述，因一
      時失慮觸犯本件罪刑，經此次偵審程序及刑之宣告，當知
      所警惕，應無再犯之虞，本院綜核各情，認上開有期徒刑
      及罰金刑之宣告，已足策其自新，所宣告之刑以暫不執行
      為適當，爰併諭知緩刑五年，以啟向上。
（五）沒收─
      扣案之改造手槍一枝（槍枝管制編號：0000000000號）係
      違禁物，應依刑法第三十八條第一項第一款之規定，宣告
      沒收。
三、適用之法律：
（一）刑事訴訟法第二百九十九條第一項前段；
（二）槍砲彈藥刀械管制條例第八條第四項，刑法第十一條前段
      、第四十二條第三項、第五十九條、第三十八條第一項第
      一款、第七十四條第一項第一款。
本案經檢察官林佳穎到庭執行職務。
中　　華　　民　　國　　96　　年　　7 　　月　　9 　　日
              刑事第六庭  審判長法  官  遲中慧
                                法  官  魏瑞紅
                                法　官  林昌義
以上正本證明與原本無異。
如不服本判決應於收受本判決後十日內向本院提出上訴書狀，其
未敘述上訴理由者，並得於提起上訴後十日內向本院補提理由書
狀( 均須按他造當事人之人數附繕本 )「切勿逕送上級法院」。
中　　華　　民　　國　　96　　年　　7 　　月　　9 　　日
                                書記官  柯雅菱
附錄本案論罪科刑法條全文：
槍砲彈藥刀械管制條例第八條第四項
未經許可，持有、寄藏或意圖販賣而陳列第一項所列槍枝者，處
三年以上十年以下有期徒刑，併科新臺幣七百萬元以下罰金。
